Minutes et répertoires du notaire Nicolas Charles LE PRÉVOST, janvier 1730 - décembre 1739 (étude I)
Archives nationales
- Minutes de Nicolas Charles LE PRÉVOST, janvier 1730 - 1816; MC/ET/I/346 - MC/ET/I/728
  - Minutes. 1731, janvier - février, janvier - février 1731; MC/ET/I/351
    - Quittance par Michel Coquelet, sieur de Souville, au garde du trésor royal, de 20.451 livres 12 sols 7 deniers, soit 17.425 livres pour la finance de l'offfice de juré contrôleur de la marchandise de foin dont son oncle, Daniel Coquelet, était pourvu, et le surplus pour les intérêts de cette somme à compter du 18 septembre 1719, date de la suppression desdits offices., 23 février 1731; MC/ET/I/351
    - Bachellier (Charles François) graveur à Paris, 23 février 1731; MC/ET/I/351
      Bachellier, Charles François
    - Desnouveaux (Ollivier) Compagnon menuisier rue Princesse § achete les outils de la profession de menuisier 300 l., 26 février 1731; MC/ET/I/351
      Desnouveaux, Ollivier
    - Rubin (François), maître menuisier, rue Princesse § Vente d'outils de la profession de menuisier 300 livres, 26 février 1731; MC/ET/I/351
      acte de vente; Rubin, François
    - Inventaire après décès de Jean François Quenelle, garde du roi, époux de Marie Marguerite Chevillard, rue Sainte-Marguerite., 27 février 1731; MC/ET/I/351
      inventaire après décès; Sainte-Marguerite (rue); Quenelle, Jean-François; Chevillard, Marie-Marguerite; officier de la maison militaire du roi (Ancien Régime)
    - Ledoux (Jean) maître tapissier et concierge de l'Hôtel des Mousquetaire rue de Beaune § quittance, 27 février 1731; MC/ET/I/351
      quittance; Ledoux, Jean
    - Inventaire après décès de Madeleine Dubus, à la requête de son époux Nicolas Comel, étalier boucher, rue Sainte-Marguerite., 28 février 1731; MC/ET/I/351
      inventaire après décès; Sainte-Marguerite (rue); Dubus, Madeleine; Comel, Nicolas; boucher
    - Dubut (Nicolas) maître menuisier rue de l'Egout § témoin à l'inventaire, 28 février 1731; MC/ET/I/351
      inventaire; Dubut, Nicolas
    - Roby (Antoine) tapissier § témoin au mariage, 20 janvier 1738; MC/ET/I/351
      contrat de mariage; Roby, Antoine
  - Minutes. 1731, mars - avril, mars - avril 1731; MC/ET/I/352
    - Inventaire après décès de Léonard Laudoin, bourgeois deParis, rue du Cherche-Midi, époux de Marie Heurehaut., 8 mars 1731; MC/ET/I/352
      inventaire après décès; Cherche-Midi (rue du); Laudoin, Léonard; Heurehaut, Marie
    - Testament d'Antoine Verrue, cocher, nouveau marché de l'abbaye Sainte-Geneviève-des-Bois., 8 mars 1731; MC/ET/I/352
      testament; Verrue, Antoine; conducteur de véhicules
    - Testament de Jacques Séjourné, marchand boucher, époux d'Anne Moreau., 10 mars 1731; MC/ET/I/352
      testament; Vaugirard (ancienne commune); Séjourné, Jacques; Moreau, Anne; boucher
    - Inventaire après décès de Charles Leny, marquis de Coateles, capitaine des gardes françaises, maison des Incurables, rue de Seine., 13 mars 1731; MC/ET/I/352
      inventaire après décès; Seine (rue de); Leny de Coateles, Charles (marquis de Coateles)
    - Testament de Jeanne Gauvin, rue de Beaune, veuve de Pierre Gousserre, cocher de feu le marquis de Caroye., 13 mars 1731; MC/ET/I/352
      testament; Beaune (rue de); Gauvin, Jeanne; Gousserre, Pierre; conducteur de véhicules
    - inventaire après décès de François Gillet, marchand grainier, à la requête de son épouse Marie-Anne Girard, rue Sainte-Marguerite., 15 mars 1731; MC/ET/I/352
      inventaire après décès; Sainte-Marguerite (rue); Gillet, François; Girard, Marie-Anne; commerçant
    - Testament de Charles Leny, marquis de Coateles, capitaine des gardes françaises, maison des Incurables, rue de Seine., 16 mars 1731; MC/ET/I/352
    - Contrat de mariage entre Nicolas Comel, étalier boucher, rue Sainte-Margueritte, et Marthe Liennard, fille de feu Pascal Liennard, appareilleur de bâtiment, rue de Varennes., 19 mars 1731; MC/ET/I/352
      contrat de mariage; Sainte-Marguerite (rue); Varenne (rue de); Comel, Nicolas; Liennard, Marthe; Liennard, Pascal; boucher
    - Testament de la comtesse de Salians, rue Cassette., 20 mars 1731; MC/ET/I/352
      testament; Cassette (rue); Salians (comtesse de)
    - Inventaire après décès de la comtesse de Salians, rue Cassette., 24 mars 1731; MC/ET/I/352
      inventaire après décès; Cassette (rue); Salians (comtesse de)
    - Contrat de mariage entre Jean Barbier, bourgeois de Paris, rue de la Harpe, et Catherine-Françoise Charpentier, fille du défunt Charles Charpentier, employé dans les fermes du Roi, rue Vieille-du-Temple., 27 mars 1731; MC/ET/I/352
      contrat de mariage; Harpe (rue de la); Vieille-du-Temple (rue); Barbier, Jean; Charpentier, Catherine-Françoise; Charpentier, Charles
    - Contrat de mariage entre Charles Damery, domestique, rue du Sépulcre, et Françoise Miclot, fille de feu Jean Miclot, laboureur en Picardie, rue de Bussy., 29 mars 1731; MC/ET/I/352
      contrat de mariage; Saint-Sépulcre (rue du); Buci (rue de); Damery, Charles; Miclot, Françoise; Miclot, Jean; employé de maison; agriculteur
    - Inventaire après décès de Marie-Anne Aveline, à la requête de son époux, Jean-Baptiste Bauchelet, garçon perruquier, rue des Boucheries., 4 avril 1731; MC/ET/I/352
      inventaire après décès; Aveline, Marie-Anne; Bauchelet, Jean-Baptiste; coiffeur
    - Menuisier (apprentissage de) § Mise en .. par Germain, bourgeois de Paris, de son neveu Denis, âgé de 15 ans, chez Hanot (Jean Nicolas), maître menuisier, couché, nourri, logé, blanchi et vêtu, pour 6 ans, moyennant 150 livres., 4 avril 1731; MC/ET/I/352
      contrat d'apprentissage; Germain, M.; Hanot, Jean Nicolas
    - HANOT (Jean Nicolas) Maître menuisier Rue des Cordeliers § mise en apprentissage chez .., 4 avril 1731; MC/ET/I/352
      contrat d'apprentissage; Hanot, Jean Nicolas
    - AVELINE (Marie-Anne) femme de Jean-Baptiste BAUCHELET § Inventaire après décès de Marie-Anne AVELINE, 4 avril 1731; MC/ET/I/352
      inventaire après décès; Aveline, Marie Anne
    - Contrat de mariage entre Pierre-Donat Bourdiet de Belleran, lieutenant du régiment de cavalerie de Villeroy, rue de l'Echelle, et Marie-Françoise Legrand de Varencour, rue Notre-Dame., 4 avril 1731; MC/ET/I/352
      contrat de mariage; Echelle (rue de l'); Notre-Dame (rue); Bourdiet de Belleran, Pierre-Donat; Legrand de Varencour, Marie-Françoise
    - Testament de Marie Race, rue du Four, veuve de Damien Maillet, compagnon serrurier., 6 avril 1731; MC/ET/I/352
      testament; Four (rue du); Race, Marie; Maillet, Damien; serrurier
    - Vente par Claude Mathieu, seigneur de Puiseaux, architecte et ingénieur ordinaire du roi, demeurant rue du Roi-Doré, et Marie-Suzanne Mathieu, sa fille, âgée de dix-huit ans, émancipée par lettres de la chancellerie du Palais du 13 novembre 1728, à Jérôme Lenoir-Duchalloy, marchand de bois pour la provision de Paris, demeurant à Rogny sur le canal de Briare, des fiefs, maisons et terres qui suivent:, 6 avril 1731; MC/ET/I/352
      Les maisons et principal manoir, bâtiments, fief, terre et seigneurie de P uiseaux, près de la ville de Châtillon-sur-Loing, avec tous les droits seigneuriaux qui s'y rattachent, le tout et relevant en plein fief de la châtellenie de Saint-Maurice-sur-Aveyron; le domaine, métairie et fief de La Chapelle-sur-Aveyron, relevant de la terre et seigneurie de Varennes, dans la censive du duché de Châtillon; une maison et métairie avec ses dépendances, appelée les Salles, située dans la paroisse de Montbouy; une autre maison aussi appelée les Salles, avec ses dépendances, située près de la précédente; les fiefs de Loison-Loisonnière et de La Goffray et ceux de Beauregard, Montcelon et de La Fontaine, situés dans les paroisses de Châtillon et de La Chapelle-sur-Aveyron, avec tous leurs droits seigneuriaux, enfin toutes les terres et héritages vendus et adjugés audit Mathieu par sentence de décret des requêtes de l'hôtel du 23 mars 1719, sous le nom du sieur Aulas, avocat au parlement, plus un demi-arpent de pré situé dans la paroisse de Sainte-Geneviève acquis par le vendeur le 18 août 1727, devant Louis Louvrier, notaire à Châtillon-sur-Loing, plus encore le tiers de deux arpents de pré situés dans la même paroisse, près de la fontaine de Sainte-Potentienne, acquis par le vendeur le 10 juillet 1728, devant Pierre Mougin, notaire à Châtillon-sur-Loing; tous ces biens, qui appartiennent moitié au sieur Mathieu qui les a acquis pendant la communauté entre lui et Marie-Anne Deselincourt sa seconde femme, moitié à sa fille qui les a hérités de ladite dame, sa mère, sont vendus 19.450 livres.
      Documents du Minutier central concernant l'histoire de l'art (1700-1750), par Mireille Rambaud, tome II [études I à X, soit 2357 actes], Paris, Archives nationales, 1971, p. 133 (instrument de recherche imprimé dématérialisé, certaines notices sont plus détaillées dans la version intégrale accessible en ligne par la rubrique 'Autres instruments de recherche', voir contexte dans le Plan d’orientation général - Notaires de Paris, guides thématiques du Minutier).
    - Contrat de mariage entre Louis André de Jassaud, chevalier, rue des Prêtres, à Saint-Paul, et Claire Madeleine Marie, fille de Jean Marie, bourgeois de Paris, rue de Buci., 6 avril 1731; MC/ET/I/352
      contrat de mariage; Prêtres (rue des); Buci (rue de); Jassaud, Louis André de; Marie, Claire Madeleine; Marie, Jean
    - LAMY (Jean Antoine) Maître tapissier - quai de Conti § Bail de meubles, 8 avril 1731; MC/ET/I/352
    - Inventaire après décès de Jean-Baptiste Blutté, marchand nourrisseur de bestiaux., 9 avril 1731; MC/ET/I/352
      inventaire après décès; Blutté, Jean-Baptiste; commerçant
    - Contrat de mariage entre François Orry, compagnon orfèvre, rue Guisarde, et Catherine Bezard, fille de feu Jacques Bezard, marchand de vin, rue Guisarde., 11 avril 1731; MC/ET/I/352
      contrat de mariage; Guisarde (rue); Orry, François; Bezard, Catherine; Bezard, Jacques; orfèvre
    - Inventaire après décès de Philibert Morel, valet de chambre de monsieur de Lessart, époux de Geneviève Goux, rue de Grenelle., 12 avril 1731; MC/ET/I/352
      inventaire après décès; Grenelle (rue de); Morel, Philibert; Lessart, (monsieur de); Goux, Geneviève
    - Contrat de mariage entre Louis Ladoué, marchand de vin, rue de Bourbon-le-Château, et Madeleine Antoinette Estocart, fille de Nicolas Estocart, marchand à Soissons, rue de Seine., 13 avril 1731; MC/ET/I/352
      contrat de mariage; Soissons (Aisne); Seine (rue de); Ladoué, Louis; Estocart, Madeleine Antoinette; Estocart, Nicolas; commerçant
    - Contrat de mariage entre François Hallé, marchand mercier, rue Saint-Placide, et Marie Resson, fille de feu Edmé Resson, marchand huilier, rue du Colombier., 14 avril 1731; MC/ET/I/352
      contrat de mariage; Saint-Placide (rue); Colombier (rue du); Hallé, François; Resson, Marie; Resson, Edmé; commerçant; commerçant
    - Inventaire après décès de Barbe Dauphin, fille de feu Jacques Dauphin., 17 avril 1731; MC/ET/I/352
      inventaire après décès; Dauphin, Barbe; Dauphin, Jacques
    - Inventaire après décès de Toussainte Pelu., 17 avril 1731; MC/ET/I/352
      inventaire après décès; Pelu, Toussainte
    - Inventaire après décès de Jacques Dauphin, laboureur, rue de la Bourbe, veuf de Toussainte Pelu., 17 avril 1731; MC/ET/I/352
      inventaire après décès; Dauphin, Jacques; Pelu, Toussainte; agriculteur
    - Inventaire après décès de Françoise Dauphin, fille de feu Jacques Dauphin., 17 avril 1731; MC/ET/I/352
      inventaire après décès; Dauphin, Françoise; Dauphin, Jacques
    - Contrat de mariage entre Jean Alexandre, domestique de monsieur le comte de Coustomer, rue Taranne et Madeleine Gaudet, maîtresse couturière, fille du défunt Guillaume Godet, garde tambour, rue Contrescarpe., 21 avril 1731; MC/ET/I/352
      contrat de mariage; Taranne (rue); Contrescarpe (rue de la); Alexandre, Jean; Gaudet, Madeleine; Godet, Guillaume; Coustomer (comte de); employé de maison; tailleur d'habits; musicien
    - Contrat de mariage entre Christian-Conrand Villé, maçon, rue de Seine, et Marie Hue, fille de feu Martin Hue, voiturier par terre, rue de Seine., 22 avril 1731; MC/ET/I/352
      contrat de mariage; Seine (rue de); Villé, Christian-Conrand; Hue, Marie; Hue, Martin; maçon; transporteur de marchandises
    - Contrat de mariage entre Pierre Léonard Vinvars, maître limonadier, rue de Taranne, et Marie Christine Françoise Lherault, fille de Jean Baptiste Lherault, maçon, rue du Four., 24 avril 1731; MC/ET/I/352
      contrat de mariage; Taranne (rue); Four (rue du); Vinvars, Pierre Léonard; Lherault, Marie Christine Françoise; Lherault, Jean Baptiste; restaurateur; maçon
    - Inventaire après décès de Jean-Jacques Jans, tapissier haut lissier du roi aux Gobelins, dressé à son domicile, à l'hôtel des Gobelins, où il est décédé le 18 mars, et dans une maison sise au village de Verrières, à la requête de Jeanne Marchais, sa veuve, en son nom et comme tutrice de Jean-Baptiste-Armand Jans, leur fils unique, mineur. Les pièces de tapisseries faites, les matières premières et les métiers sont estimés par Charles Chastellain [peintre], inspecteur de la manufacture, et par le sieur Lefebvre, entrepreneur de tapisserie du roi, demeurant l'un et l'autre à l'hôtel des Gobelins. Elles sont présentées par Jean Rondet, chef et conducteur des ouvriers., 24 avril 1731; MC/ET/I/352
      Tapisseries pour le roi de Portugal.
      Sur la pièce de l'Hymen de Psyché, 2 aunes 8/16 de cours sur 4 1/4, prisées suivant les marchés, à raison de 340 livres l'aune carrée de France ... 3 612 l. 10 s.
      Sur la pièce de la Danse des bergers, 1 aune de cours sur 4 1/4, prisées comme dessus. ... 1 445 l.
      Sur la pièce du Festin de Psyché, 3 aunes 6/16 de cours, sur 4 1/4, id ... 4 876 l. 17 s. 6 d.
      Sur la pièce de la Danse des bergers, 7 aunes 1/4 de cours, sur 4 1/4, id. ... 632 l. (sic) 3 s. 9 d.
      Sur la pièce des Marchands chassés du Temple, 5 aunes 1/2 de cours sur 4 1/4, id. ... 7 947 l. 10 s.
      Sur la pièce du Pharisien, 4 aunes 1/2 de cours sur 4 1/4, id ... 6 502 l. 10 s.
      Sur la pièce du Lavement des pieds, 3 aunes demi-quart de cours sur 4 1/4, id ... 4 515 l. 12 s. 6 d.
      Sur la pièce du Seigneur qui guérit les malades, 10/16 de cours sur 4 1/4, id ... 903 l. 2 s. 6 d.
      Sur la pièce du Lazare, 5 aunes 1/2 sur 4 1/4, id ... 7 947 l. 10 s.
      Sur la pièce de la Cène, 4 aunes de cours sur 4 1/4 de haut, id ... 5 780 l.
      Sur la pièce de Tobie, 3 aunes 1/2 de cours sur 4 1/4, id ... 5 057 l. 10 s.
      Sur la pièce de Suzanne, 6/16 de cours sur 4 1/4, id ... 6 321 l. 17 s. 6 d.
      Sur la pièce de Salomon, 4 aunes 1/2 de cours sur 4 1/4, id ... 6 502 l. 10 s.
      Sur la pièce d'Athalie, 3 aunes 10/16 de cours sur 4 1/4, id ... 5 238 l. 2 s. 6 d.
      Sur la pièce de Joseph, 4 aunes 14/16 de cours sur 4 1/2, id ... 7 044 l. 7 s. 6 d.
      Sur la pièce du Cheval rayé, 1 aune 3/4 de cours sur 4, prisée suivant le marché, à raison de 240 l. l'aune carrée ... 1 680 l.
      Sur la pièce du Cheval Isabelle, 7/16 de cours sur 4, prisée comme dessus ... 420 l.
      Sur la pièce du Chasseur, 1 aune 9/16 de cours sur 4, id ... 1 500 l.
      Sur la pièce de la Bataille de Constantin, 10 aunes 1/16 de cours sur 4 aunes 1/4 de haut, prisées à raison de 340 livres l'aune carrée, suivant le marché ... 14 540 l. 6 s. 3 d.
      Sur la pièce de La Musique à gauche, de Jules Romain, 3 aunes 5/16 de cours sur 4 1/4, prisées comme dessus ... 4 786 l. 11 s. 3 d.
      Sur la pièce d'Esther et Assuérus, 5 aunes 3/16 de cours sur 4 1/4, id ... 7 495 l. 18 s. 9 d.
      La Reconnaissance de Joseph, 5 aunes 4/16 et demi de cours sur 4 1/4, id ... 7 631 l. 8 s. l d.
      La pièce de Laban et Jacob, 4 aunes 12/16 de cours sur 4 1/4, id ... 6 863 l. 15 s.
      La pièce du Miracle de la pêche de saint Pierre, contenant 6 aunes 15/16 de cours sur 4 1/4, id ... 9 934 l. 7 s. 6 d.
      La pièce du Combat des animaux, de la tenture des Indes, 4 aunes de cours sur 4, prisées à raison de 240 livres l'aune carrée suivant le marché ... 3 840 l.
      Tapisserie pour le roi de France.
      La pièce de Joseph, qui doit être achevée par ledit sieur Lefebvre et sur son compte, 1 aune 2/16 un quart de cours, sur 4 aunes 2/16, prisées à raison de 360 livres l'aune ... 1 362 l. 13 s. 2 d.
      Suit l'inventaire des laines et soies et des métiers et outils de l'atelier.
      À noter, que dans le cabinet de Jans ont été inventoriées trente estampes de Don Quichotte, et autres sujets, prisées 30 livres, dans un lot.
      À noter aussi le grand nombre des papiers dont l'inventaire couvre dix feuillets.
      Nota. - On trouve dans la même étude, le contrat de mariage entre Jeanne Marchais, veuve de Jean-Jacques Jans et Jean-André Huart Du Parc, bourgeois de Paris, en date du 29 mai 1732 (I 328). À la suite du contrat, à la date du 30 septembre 1733, les époux Du Parc reconnaissent que les tapisseries destinées au roi de Portugal ont été livrées au sieur Mendes de Goez avec qui le compte a été soldé par acte passé devant Hurel, le 21 mai 1733, portant quittance de 49.056 livres, 11 sols, 3 deniers. La tapisserie destinée au roi de France a été livrée dans l'état où elle se trouvait, et elle a été payée 400 livres par le trésorier des bâtiments; le reste du prix convenu a été soldé en laines du magasin du roi qui sont entrées dans la composition des tapisseries pour le roi de Portugal 'et ne produisent par conséquent aucune recette'.
    - Inventaire après décès de Jean-Jacques Jans, tapissier du roi à l'hôtel des Gobelins, époux de Jeanne Marchais, faubourg Saint-Marcel., 24 avril 1731; MC/ET/I/352
      inventaire après décès; Saint-Marcel (faubourg); Jans, Jean-Jacques; Marchais, Jeanne; tapissier
    - Inventaire après décès de Nicolas Bailly, voiturier par terre, à la requête de son épouse Geneviève Joubert, rue de Varenne., 25 avril 1731; MC/ET/I/352
      inventaire après décès; Varenne (rue de); Bailly, Nicolas; Joubert, Geneviève; transporteur de marchandises
    - BAILLY (Nicolas) § Inventaire de Nicolas BAILLY, 25 avril 1731; MC/ET/I/352
      inventaire; Bailly, Nicolas
    - Testament de Joseph Battut, chirurgien, rue du Four., 27 avril 1731; MC/ET/I/352
      testament; Four (rue du); Battut, Joseph; chirurgien
    - LHERAULT (Jean Baptiste) Maçon Rue du Four § Mariage de la fille de .., 27 avril 1731; MC/ET/I/352
      contrat de mariage; Lherault, Jean Baptiste
    - BATTUT (Joseph) § Testament de Joseph BATTUT, 27 avril 1731; MC/ET/I/352
      testament; Battut, Joseph
    - Testament de Jean Baptiste Potier, écuyer sergent dans la garde française, rue Neuve Guillemain., 28 avril 1731; MC/ET/I/352
      testament; Neuve-Guillemin (rue); Potier, Jean Baptiste
    - ROCQUET (Louis François) Architecte maître maçon Rue de Bourgogne § quittance et mainlevée, 28 avril 1731; MC/ET/I/352
      quittance; Rocquet, Louis François
    - Contrat de mariage entre Pierre Pinçon, domestique, rue du Four, et Marie Madeleine Doré, fille de feu Etienne Doré, compagnon menuisier, rue du Bac., 30 avril 1731; MC/ET/I/352
      contrat de mariage; Four (rue du); Bac (rue du); Pinçon, Pierre; Doré, Marie-Madeleine; Doré, Etienne; employé de maison; menuisier
  - Minutes. 1731, mai - juin, mai - juin 1731; MC/ET/I/353
    - Contrat de mariage entre Jean-François Gaudry, domestique, rue de Grenelle, et Marie Huet, fille du défunt Louis Huet, fermier à Saint-Martin de l'Aigle, rue de Grenelle., 2 mai 1731; MC/ET/I/353
      contrat de mariage; Grenelle (rue de); Gaudry, Jean-François; Huet, Marie; Huet, Louis; employé de maison; administrateur
    - Inventaire après décès de Pierre Rousseau, bourgeois de Paris, époux de Françoise Porcheron, rue du Four., 4 mai 1731; MC/ET/I/353
      inventaire après décès; Four (rue du); Rousseau, Pierre; Porcheron, Françoise
    - Garnier (Nicolas) maître menuisier rue des S/ts/ Pères § titre clérical pour son fils, 4 mai 1731; MC/ET/I/353
      Garnier, Nicolas
    - Contrat de mariage entre Hubert Vincent Masset, garçon brasseur, rue de Seine, et Marie Marthe Jean, fille de Pierre Jean, garde de la porte de Monsieur, frère du roi, rue de Seine., 5 mai 1731; MC/ET/I/353
      contrat de mariage; Seine (rue de); Masset, Hubert; Jean, Marie Marthe; Jean, Pierre; distillateur; employé de maison
    - Menuisier (apprentissage) § Mise en apprentissage par Pierre Deux, coucher, rue du Sépulcre, pour 6 ans, de son fils Louis Eloy, âgé de ? ,chez Christophe Auguste Alexandre, maître menuisier, même rue; nourri, logé, blanchi, moyennant la somme de 200 livres., 5 mai 1731; MC/ET/I/353
      contrat d'apprentissage; Deux, Pierre; Deux, Louis Eloy; Alexandre, Christophe Auguste
    - ALEXANDRE (Christophe Auguste) Maître menuisier; Rue du Sépulcre § prend un apprenti, 5 mai 1731; MC/ET/I/353
      Alexandre, Christophe Auguste
    - Contrat de mariage entre Pierre François Touchard, chef cuisinier de madame la comtesse d'Argenton, rue du Vieux-Colombier, et Anne Catherine Lequipé, fille de défunt René Lequipé, valet de chambre, rue du Vieux-Colombier., 5 mai 1731; MC/ET/I/353
      contrat de mariage; Vieux-Colombier (rue du); Touchard, Pierre François; Argenton (comtesse d'); Lequipé, Anne Catherine; Lequipé, René; employé de maison
    - Contrat de mariage entre Henri Ancion, trafiquant, rue Saint-Benoît et Jeanne Lamaire, veuve de Jacques Lamarre, bourgeois de Paris, rue de Varennes., 7 mai 1731; MC/ET/I/353
      contrat de mariage; Saint-Benoît (rue); Varenne (rue de); Ancion, Henri; Lamaire, Jeanne; Lamarre, Jacques
    - Testament de François Lion, clerc tonsuré du diocèse de Toulouse, rue du Vieux-Colombier., 7 mai 1731; MC/ET/I/353
      testament; Vieux-Colombier (rue du); Lion, François
    - Inventaire après décès de Pierre Letellier, maître tonnelier, époux de Geneviève-Agnès Gousreville, rue Neuve Guillermain., 9 mai 1731; MC/ET/I/353
      inventaire après décès; Letellier, Pierre; Gousreville, Geneviève-Agnès; tonnelier
    - Inventaire après décès de François Lion, clerc tonsuré du diocèse de Toulouse, rue du Vieux-Colombier., 11 mai 1731; MC/ET/I/353
      inventaire après décès; Vieux-Colombier (rue du); Lion, François
    - Contrat de mariage entre Jean-François Fillion, officier de l'abbé de Pomponne, rue neuve Saint-Augustin, et Anne Jolivet, veuve de Claude Dupré, officier d'office, rue Abbatiale., 11 mai 1731; MC/ET/I/353
      contrat de mariage; Abbatiale (rue); Fillion, Jean-François; Jolivet, Anne; Dupré, Claude; abbé
    - Inventaire après décès de Constantin Kerlin Kermam, maître de flûte, époux de Marie Maglaire, hôtel d'Allemagne garine (?), rue Jacob., 12 mai 1731; MC/ET/I/353
      inventaire après décès; Jacob (rue); Kermam, Constantin, Kerlin; Maglaire, Marie
    - Inventaire après décès de Louis François Picard, bourgeois de Paris, époux de défunte Antoinette Morel, rue de la Chaise., 12 mai 1731; MC/ET/I/353
      inventaire après décès; Chaise (rue de la); Picard, Louis François; Morel, Antoinette
    - Contrat de mariage entre Joseph-Antoine Diodericci, maître d'hôtel de Milord Monjoye, rue du Colombier, et Françoise-Catherine Duchesne, fille de Théodore Duchesne, maître traiteur, rue des Boucheries., 12 mai 1731; MC/ET/I/353
      contrat de mariage; Colombier (rue du); Diodericci, Joseph-Antoine; Duchesne, Françoise-Catherine; Duchesne, Duchesne,; maître d'hôtel; restaurateur
    - Contrat de mariage entre Pierre Aly, cuisinier de l'abbé de Broeglie, rue Saint-Dominique et Marie Racinet, fille du défunt Jean Racinet, manouvrier, rue des Boucheries., 15 mai 1731; MC/ET/I/353
      contrat de mariage; Saint-Dominique (rue); Aly, Pierre; Racinet, Marie; Racinet, Jean; cuisinier; journalier